臺灣新北地方法院刑事判決　　　　　　110年度審易字第988號
公　訴　人　臺灣新北地方檢察署檢察官
被　　　告　陳曾桂





上列被告因竊盜案件，經檢察官提起公訴（109 年度偵字第0000
0 號），本院判決如下：
    主  文
陳曾桂犯竊盜罪，處拘役貳拾日，如易科罰金，以新臺幣壹仟元
折算壹日。
未扣案犯罪所得華碩牌手機壹支沒收，於全部或一部不能沒收或
不宜執行沒收時，追徵其價額。
    事實及理由
壹、查被告陳曾桂所犯係死刑、無期徒刑、最輕本刑為3 年以上
    有期徒刑以外之罪，其於準備程序就被訴事實為有罪之陳述
    ，經告知簡式審判程序之旨，並聽取其與檢察官之意見後，
    本院認無不得或不宜改依簡式審判程序進行之處，爰依刑事
    訴訟法第273 條之1 第1 項、第284 條之1 之規定，裁定進
    行簡式審判程序。
貳、本案犯罪事實、證據及應適用之法條，除補充「被告陳曾桂
    於110 年10月5 日本院準備程序及審理中之自白（參本院卷
    附當日各該筆錄）」為證據外，餘均引用附件即檢察官起訴
    書之記載。
叁、審酌被告係具備一般智識程度及社會歷練之成年人，對於不
    得以竊盜等非法方式侵害他人財物之情，自當瞭然於胸，卻
    不思付出自身勞力或技藝，循合法、正當之途徑取得所需之
    物，而恣意竊取他人所有之財物，缺乏基本之法治觀念，並
    對他人財產安全造成危害，實有不該，兼衡被告之素行、犯
    罪之目的、手段、教育程度、職業、家庭經濟與生活狀況、
    所竊取財物之價值，以及被告犯後終能坦認犯行，態度勉可
    等一切情狀，量處如主文第1 項所示之刑，並諭知如易科罰
    金之折算標準，以資處罰。
肆、未扣案之遭竊手機1 支（華碩牌、型號Z01RD 、市價約新臺
    幣7 千元），屬被告實行本件竊盜犯行之犯罪所得，且未見
    實際合法發還被害人詹博凱之事證，基於任何人不能保有犯
    罪所得之立法原則，自應於主文第2 項宣告沒收，且於全部
    或一部不能沒收或不宜執行沒收時，追徵其價額。
伍、本判決係依刑事訴訟法第310 條之2 及第454 條所製作之簡
    化判決，依法僅需記載犯罪事實、證據名稱及應適用之法條
    ，並得以簡略方式為之，如認定之犯罪事實、證據及應適用
    之法條，與檢察官起訴書之記載相同者，得引用之，附此敘
    明。
據上論斷，應依刑事訴訟法第273 條之1 第1 項、第299 條第1
項前段、第310 條之2 、第454 條（本件依刑事判決精簡原則，
僅記載程序法條文），判決如主文。
本案經檢察官何皓元偵查起訴，由檢察官陳炎辰到庭執行公訴。
中    華    民    國    110   年    10    月    26    日
                  刑事第二十四庭  法  官  李俊彥
以上正本證明與原本無異。
如不服本判決，應於判決送達後20日內敘明上訴理由，向本院提
出上訴狀（應附繕本），上訴於臺灣高等法院。其未敘述上訴理
由者，應於上訴期間屆滿後20日內向本院補提理由書「切勿逕送
上級法院」。
                                  書記官  林慈恩
中    華    民    國    110   年    10    月    26    日
附錄本判決論罪之法律條文：
中華民國刑法第320 條
意圖為自己或第三人不法之所有，而竊取他人之動產者，為竊盜
罪，處5 年以下有期徒刑、拘役或50萬元以下罰金。
意圖為自己或第三人不法之利益，而竊佔他人之不動產者，依前
項之規定處斷。
前二項之未遂犯罰之。
--------------------------------------------------------
附件：
臺灣新北地方檢察署檢察官起訴書
                                    109年度偵字第40644號
    被      告  陳曾桂  男  41歲（民國00年00月00日生）
                        籍設新北市○○區○○路00號（新北
                        市土城區戶政事務所）
                        現居新北市○○區○○街0號6樓
                        國民身分證統一編號：Z000000000號
上列被告因竊盜案件，業經偵查終結，認應提起公訴，茲敘述犯
罪事實及證據並所犯法條如下：
        犯罪事實
一、陳曾桂於民國109 年8 月29日16時54分許，在新北市○○區
    ○○路0 號統一超商前，見詹博凱停放該處車牌號碼000-00
    00號普通重型機車前置物箱放有手機1 支（華碩牌、型號Z0
    1RD 、市價約新臺幣7,000 元），竟意圖為自己不法所有而
    基於竊盜之犯意，徒手竊取上開手機1 支，得手後隨即離去
    。嗣經詹博凱發覺手機遭竊，即調閱監視錄影畫面及報警處
    理，因而查悉上情。
二、案經新北市政府警察局樹林分局報告偵辦。
        證據並所犯法條
一、詢據被告陳曾桂於警詢時就取走上開手機之事實坦認不諱，
    然辯稱：伊見該手機放在前揭機車上很久，以為係沒人的故
    將手機取走後丟棄等語，然查，詢之證人即被害人詹博凱於
    警詢時證稱：當日17時許在上址超商打工時發現其手機不見
    後，調閱店內監視器發現遭一名不詳男子於同日16時54分許
    自上揭機車前置物箱竊取等語明確，足認被害人於案發時僅
    係在前開機車停放處旁超商內工作，且遭竊手機係放置於被
    害人所有之機車前置物箱，是並非能認手機已脫離其可隨時
    管領、支配範圍，而被告係於同日16時52分許騎乘自行車出
    現在上址超商門外，先停車坐在其自行車上張望僅約2 分鐘
    旋即下手行竊後離去等情，有監視器錄影光碟1 片暨錄影畫
    面翻拍照片2 張等在卷可證，故被告前揭所辯顯係卸責之詞
    ，不足採信，其犯嫌應堪認定。
二、核被告所為，係犯刑法第320 條第1 項之竊盜罪嫌。上開手
    機1 支核屬被告行竊之犯罪所得，並未扣案亦未發還被害人
    ，請依刑法第38條之1 第1 項前段、第3 項規定，宣告沒收
    或追徵其價額。
三、依刑事訴訟法第251 條第1 項提起公訴。
    此  致
臺灣新北地方法院
中    華    民    國   110    年    3     月    26    日
                              檢  察  官  何皓元